【裁判字號】    92,台上,1914
【裁判日期】    920905
【裁判案由】    返還存款
【裁判全文】
最高法院民事裁定                              九十二年度台上字第一九一四號
    上  訴  人  富邦商業銀行股份有限公司
    法定代理人  俞    政
    訴訟代理人  黃 冠 豪律師
                蕭 壬 宏律師
                賴 盛 星律師
    被 上訴 人  丙 ○ ○
                甲 ○ ○
                乙○○○
                丁 ○ ○
    共      同
    訴訟代理人  陳 昆 明律師
                趙 興 偉律師
                陳 啟 昌律師
右當事人間請求返還存款事件，上訴人對於中華民國九十年十月十一日台灣高等法院
第二審判決（九十年度重上字第一００號），提起上訴，本院裁定如左：
    主  文
上訴駁回。
第三審訴訟費用由上訴人負擔。
    理  由
按對於第二審判決上訴，非以其違背法令為理由，不得為之。又提起上訴，上訴狀內
應記載上訴理由，表明原判決所違背之法令及其具體內容，暨依訴訟資料合於該違背
法令之具體事實。民事訴訟法第四百六十七條、第四百七十條第二項定有明文。而依
同法第四百六十八條規定，判決不適用法規或適用不當者，為違背法令；依同法第四
百六十九條規定，判決有該條所列各款情形之一者，為當然違背法令。是當事人提起
上訴，如依民事訴訟法第四百六十八條規定，以第二審判決有不適用法規或適用法規
不當為理由時，其上訴狀或理由書應表明該判決所違背之法令條項，或有關判例、解
釋字號，或成文法以外之習慣或法理等及其具體內容，暨係依何訴訟資料合於該違背
法令之具體事實；如以民事訴訟法第四百六十九條所列各款情形為理由時，其上訴狀
或理由書應表明該判決有合於各該條款規定情形之具體內容，及係依何訴訟資料合於
該違背法令之具體事實。上訴狀或理由書如未依此項方法表明，或其表明者顯與上開
法條規定不合時，即難認為已合法表明上訴理由，其上訴自非合法。本件上訴人對於
第二審判決提起上訴，雖以該判決違背法令為由，惟核其上訴理由狀所載內容，係就
原審依職權取捨證據、認定訴外人富邦綜合證券股份有限公司（下稱富邦證券公司）
將出售被上訴人名下股票之款項，存入被上訴人於上訴人銀行開立之活期儲蓄存款帳
戶，該款項遭訴外人許淑娟冒領，許淑娟非被上訴人之代理人等情，指摘其為不當，
而非表明該判決所違背之法令及其具體內容，暨依訴訟資料合於該違背法令之具體事
實，難認其已合法表明上訴理由。依首揭說明，應認其上訴為不合法。又活期儲蓄存
款，係金融機構與存戶間，約定就存入該存戶帳戶內之金錢成立消費寄託契約；至其
實際存入款項之人為何人，其與存戶間之關係為何，則非所問。本件被上訴人在富邦
證券公司開立帳戶買賣股票，並在上訴人銀行開設活期儲蓄存款帳戶，作為其買賣股
票之交割帳戶。系爭款項係富邦證券公司賣出被上訴人名下股票，依約存入被上訴人
在上訴人銀行之帳戶等情，既經原審認定無訛，則於兩造間，該款即屬被上訴人之存
款，被上訴人自得本於消費寄託關係而為主張。至於存入款項之富邦證券公司是否經
被上訴人委託出售股票，被上訴人得否對該公司主張權利，乃被上訴人與富邦證券公
司間之關係，自非上訴人所得置喙。本件被上訴人與富邦證券公司間之法律關係為何
，其得否請求富邦證券公司返還股票等情，既與判決結果無關，原審未予論斷，自不
違背法令，附此敘明。
據上論結，本件上訴為不合法。依民事訴訟法第四百八十一條、第四百四十四條第一
項、第九十五條、第七十八條，裁定如主文。
中      華      民      國    九十二    年      九      月      五      日
                              最高法院民事第八庭
                                  審判長法官  吳  啟  賓
                                        法官  高  孟  焄
                                        法官  朱  建  男
                                        法官  蘇  達  志
                                        法官  沈  方  維
      右正本證明與原本無異
                                              書  記  官
中      華      民      國    九十二    年      九      月    二十六    日
                                                                       Ｋ


司法院資訊處製作；財團法人民間司法改革基金會備份。
